# 质资验资

提问人：zhlfang 时间：2011-05-24 18:02:47
建筑企业改制重组，资质变更需要提供验资报告，验资报告有相关规定吗。

回答人：chenyiwei
如果是国有企业改制或者公司变更组织形式的验资，则按照此类验资业务的一般要求操作和出具报告即可。本版面上此类报告的例子和模板很多，你可以搜索一下。